【裁判字號】    99,交抗,38
【裁判日期】    990909
【裁判案由】    違反道路交通管理處罰條例聲明異議
【裁判全文】
臺灣高等法院花蓮分院交通事件裁定      99年度交抗字第38號
抗  告  人
即受處分人  甲○○
上列抗告人即受處分人因違反道路交通管理處罰條例案件，不服
臺灣花蓮地方法院中華民國99年7月30日99年度交聲字第216號裁
定，提起抗告，本院裁定如下：
    主  文
抗告駁回。
    理  由
一、抗告意旨略以：抗告人妻子薛靜萍為精神障礙人，在基督教
    門諾醫院就診已約有10年之久，且於93年6月30日即領有重
    大傷病證明卡，精神意識時有恍惚異常，原處分機關裁決書
    由郵政機關人員於99年4月29日送達，抗告人之妻收受後並
    未交予抗告人，亦未告知抗告人有該裁決書送達之事，乃抗
    告人事後無意間於同年5月20日在家中客廳沙發椅下發現，
    致抗告人不及於期間內提出異議。又抗告人既已經花蓮地方
    法院檢察署為緩起訴處分，並服社會義務勞務工作70小時完
    竣，為何又需繳交交通罰鍰並吊扣抗告人工作賴以維生之機
    車駕照，爰請求撤銷原處分云云。
二、按處理違反道路交通管理事件，有關文書送達之程序依行政
    程序法之規定為之，違反道路交通管理事件統一裁罰標準及
    處理細則第5條定有明文。而行政程序法第72條第1項前段規
    定：「送達，於應受送達人之住居所、事務所或營業所為之
    。」同法第73條第1項規定：「於應送達處所不獲會晤應受
    送達人時，得將文書付與有辨別事理能力之同居人、受僱人
    或應送達處所之接收郵件人員。」
三、查原處分機關99年4月27日花監違字第裁44-P00000000號違
    反道路交通管理事件裁決書之送達證書，其上蓋有薛靜萍之
    印章，並由送達人填記「妻代」之字樣，有該送達證書在卷
    可稽（原審卷第6頁）。既經抗告人之妻薛靜萍蓋章於送達
    證書，依通常情形應足認薛靜萍具有代收裁決書之辨識能力
    。又原裁定於99年8月6日送達抗告人，亦係由抗告人之同居
    人薛靜萍簽名代為收受，並註記「妻代」之字樣，復有送達
    證書在卷可憑（原審卷第16頁），益見薛靜萍有代收裁決書
    之辨識能力。抗告人所提薛靜萍之重大傷病免自行部分負擔
    證明卡及門諾醫院診察記錄，雖能證明薛靜萍有情感性之精
    神病，惟尚不足以證明薛靜萍已無辨別事理之能力。上開裁
    決書既已送達抗告人戶籍地，並為有辨別事理能力之抗告人
    之妻薛靜萍，依上開規定，已生合法送達之效力。抗告人逾
    期提出異議，既不合法律上之程序，異議之實質內容是否有
    理由，亦已無從審究。原裁定因而予以駁回，並無違誤。抗
    告意旨求予撤銷，並無理由，應予駁回。
據上論結，應依道路交通案件處理辦法第26條，刑事訴訟法第41
2條，裁定如主文。
中    華    民    國    99    年    9     月    9     日
                  刑事庭審判長  法  官  謝志揚
                                法  官  張健河
                                法  官  林慶煙
以上正本證明與原本無異。
本件不得再抗告。
中    華    民    國    99    年    9     月    9     日
                                書記官  林明智

司法院資訊處製作；財團法人民間司法改革基金會備份。
